ACORDAO-COMPLETO-2539414

ACÓRDÃO 1344/2022 ATA 21/2022 - PLENÁRIO

VISTOS, relatados e discutidos estes autos de Representação Administrativa da Consultoria Jurídica (Conjur) , com vistas à alteração da Resolução-TCU 332, de 6/10/2021, que dispõe sobre organização e as atribuições dos cargos e funções de confiança do quadro de pessoal do Tribunal de Contas da União;
ACORDAM os Ministros do Tribunal de Contas da União, reunidos em sessão do Plenário, diante das razões expostas pelo relator, em:
9.1. conhecer da presente Representação, nos termos do inciso VI do art. 237 do Regimento Interno;
9.2. aprovar a Resolução em anexo;
9.3. arquivar os presentes autos.

Representação Administrativa da Consultoria Jurídica (Conjur), com vistas à alteração da Resolução-TCU 332, de 6/10/2021, que dispõe sobre organização e as atribuições dos cargos e funções de confiança do quadro de pessoal do Tribunal de Contas da União.

Tribunal de Contas da União.

3. Interessados/Responsáveis: não há.

13.1. Ministros presentes: Ana Arraes (Presidente), Walton Alencar Rodrigues, Augusto Nardes, Aroldo Cedraz (Relator), Bruno Dantas, Jorge Oliveira e Antonio Anastasia.
13.2. Ministros-Substitutos presentes: Marcos Bemquerer Costa, André Luís de Carvalho e Weder de Oliveira.

AROLDO CEDRAZ

Trata-se de Representação Administrativa da Consultoria Jurídica (Conjur) , com vistas à alteração da Resolução-TCU 332, de 6/10/2021, no que se refere ao exercício das funções de nível FC5 e FC4 no âmbito da Consultoria Jurídica deste Tribunal por ocupantes do cargo AUFC (Peça 1) , lavara nos seguintes termos:
"[...] Recentemente, o Plenário da Corte de Contas aprovou a Resolução-TCU nº 332, de 6/10/2021, que dispõe sobre organização e as atribuições dos cargos e funções de confiança do quadro de pessoal do Tribunal de Contas da União. 
Em relação à Consultoria Jurídica, o inciso IV do art. 35, estabelece que:
"IV - na Consultoria Jurídica, as funções de nível FC5 e FC4 devem ser exercidas exclusivamente por ocupante do cargo de AUFC"
Anteriormente, a Resolução-TCU nº 154, de 4/12/2002, revogada pela Resolução-TCU nº 332, não estabelecia exclusividade aos ocupantes do cargo de AUFC para exercer as funções de nível FC4 na Consultoria Jurídica.
Diante dessa restrição, identifico dificuldades para as eventuais substituições das funções de nível FC4 no âmbito da Conjur. 
Nesse sentido, proponho ajuste ao inciso IV do art. 35 da Resolução-TCU nº 332, removendo a restrição das funções de nível FC4:
"IV - na Consultoria Jurídica, a função de nível FC5 deve ser exercida exclusivamente por ocupante do cargo de AUFC"
Cumpre ressaltar que essa sucinta alteração permitirá maior flexibilidade para gestão da equipe, haja vista o número de servidores ocupantes do cargo de Técnico Federal de Controle Externo com qualificação que atendem as atividades típicas da Consultoria Jurídica.
Submeto, assim, à consideração superior solicitação de alteração da Resolução-TCU nº 332, com objetivo de flexibilizar e dinamizar a gestão da Conjur. [...]".
É o Relatório.

não há

Não atuou.

REPRESENTAÇÃO ADMINISTRATIVA. PROPOSTA DE ALTERAÇÃO DA RESOLUÇÃO-TCU 332, DE 6/10/2021. EXERCÍCIO DAS FUNÇÕES DE NÍVEL FC5 E FC4 NO ÂMBITO DA CONSULTORIA JURÍDICA DO TRIBUNAL CONTAS DA UNIÃO POR OCUPANTES DOS CARGOS DE AUFC E TFCE.

ADMINISTRATIVO (ADM)

não há.

Aprecia-se nesta oportunidade Representação Administrativa da Consultoria Jurídica (Conjur) , com vistas à alteração da Resolução-TCU 332, de 6/10/2021, que dispõe sobre organização e as atribuições dos cargos e funções de confiança do quadro de pessoal do Tribunal de Contas da União. 
2.	A alteração visa a afastar restrição criada pelo inciso IV do art. 35, da Resolução-TCU 332/2021 para ocupação de funções de nível FC4, na Conjur, por servidores ocupantes do cargo de Técnico Federal de Controle Externo (TFCE) , trazendo dificuldades para as eventuais substituições das aludidas funções no âmbito daquela unidade.
3.	Na justificativa apresentada, a Conjur argumenta que a alteração permitirá maior flexibilidade para gestão da equipe, pois possui em sua lotação servidores ocupantes do cargo de TFCE com qualificação que atendem as atividades típicas da Consultoria Jurídica.
4.	Propõe, ao final, a seguinte redação para o dispositivo:
"IV - na Consultoria Jurídica, a função de nível FC5 deve ser exercida exclusivamente por ocupante do cargo de AUFC"
5.	Na Sessão Plenária de 18/5/2022, apresentei comunicação àquele Colegiado (Peça 4) em que foi aprovada a concessão de prazo de quinze dias para apresentação de emendas e sugestões ao projeto de normativo em questão. Transcorrido tal prazo, nenhum aditamento à citada norma foi apresentado.
6.	De início, conheço da Representação, eis que atendidos os requisitos de admissibilidade previstos no inciso VI do art. 237 do Regimento Interno do TCU.
7.	Manifesto minha concordância com o teor da solicitação, propondo, entretanto, ajuste na minuta em apreço, sugerindo a criação das alíneas a e b, no inciso IV, do art. 34, e dar nova redação para o caput do inciso, conforme a seguir:
Art. 35. O provimento de funções de confiança por servidores do Quadro de Pessoal do TCU deve observar as seguintes correspondências entre a natureza da atividade a ser desempenhada, o cargo efetivo e o nível da função de confiança:
 (...) 
IV - na Consultoria Jurídica:
a) a função de nível FC5 deve ser exercida exclusivamente por ocupante do cargo de AUFC; b) as funções de nível FC4 podem ser exercidas por ocupantes dos cargos de AUFC e TEFC;
Ante o exposto, VOTO por que o Tribunal adote o Acórdão que ora submeto à deliberação deste Colegiado.
TCU, Sala das Sessões, em 8 de junho de 2022.
AROLDO CEDRAZ 
Relator